# 如何列示是正确的?老师

提问人：wadr 时间：2011-03-15 21:06:43
本公司向一家银行贷款 2000 万元,一年期为 500 万元,2年期为 1500 万元。后因资金问题,于 2008 年均已到期的长短期贷款本公司未能按约定时期归还。现在长短期贷款已逾期 3 年。请问老师，现在在报表上如何列示这长短期贷款？

回答人：chenyiwei
分别列示于“短期借款”和“一年内到期的非流动负债”，同时附注披露逾期情况、原因、期后是否归还等。